Inventaris van het archief van de Gezondheidsorganisatie TNO, 1948-1980
Nationaal Archief, Den Haag
- BESTUURSORGANEN., 04.
  - XH 047.42 Begrotingen Stimuleringsregeling 1979-1980, 458
  - XH 047.42.013 Voorwaarden tot het verlenen van subsidies., 192
  - XH 047.42.013 Voorwaarden tot het verlenen van subsidies., 35
  - XH 047.42.056.2 Correspondentie met TNO-instellingen over begroting en subsidie. "1962-1963", 193
  - XH 047.42.056.2 Correspondentie met TNO-instellingen over begroting en subsidie. "1964-1967", 194
  - XH 047.42.056.2 Correspondentie met TNO-instellingen over begroting en subsidie, 1968-1969; 570
  - XH 047.42.056.2 Correspondentie met TH\NO-instellingen over begrotingen 1975, 517
  - XH 047.42.056.2 Correspondentie met het Centraal Proefdierenbedrijf over begrotingen, 1966-1974; 194
  - XH 047.42.056.2 Correspondentie met het Centraal Proefdierenbedrijf over begrotingen, 1974-1980; 195
  - XH 047.42.056.2 Correspondentie met Ergnon. psychologie; Gaubius; Hoofdk.; over begrotingen., 195
  - XH 047.42.056.2 Correspondentie met Instituut voor Experimentele Gerontologie; Instituut voor Gezondheidstechniek over begrotingen., 195
  - XH 047.42.056.2 Correspondentie met Medisch Fysisch Instituut 1969-1980; Nederlands Instituut voor Praeventieve Geneeskunde; Primatencentr.; RA; over begrotingen., 196
  - XH 047.42.056.2 Correspondentie over begrotingen van cursussen van het Nederlands Instituut voor Praeventieve Geneeskunde., 516
  - XH 047.42.056.2 Correspondentie over begrotingen van het Radiobiologisch Instituut, 196
  - XH 047.42.056.2 Correspondentie over begrotingen van het REP, 197
  - XH 047.42.058.2 Correspondentie over begrotingen van Algemeen, Anthonie van Leeuwenhoek, BIOM, 197
  - XH 047.42.058.2 Correspondentie over begrotingen van Fracturenstichting; Stichting voor Fundamenteel Geneeskundig Onderzoek; Zwaartepunt, 197
  - XH 047.42.058.2 Correspondentie over begrotingen van Fundamentele Organisatie voor Geneeskundig Onderzoek, 466
  - XH 047.42.058.2 Correspondentie over begrotingen van de werkgroep Gerontologie, 466
  - XH 047.42.058.2 Correspondentie over begrotingen van St.L.W.L., 466
  - XH 047.42.456.2, 471
  - XH 047.42: Begrotingen 1962-1967, 186
  - XH 047.42: Begrotingen 1968-1980, 187
  - XH 047.42: Begrotingen diverse werkplannen en jaarverslagen., 35
  - XH 047.42: Begrotingen Intern. coop speurwerk., 187
  - XH 047.42: Begrotingen Stimuleringsregeling., 187
  - XH 047.42: Begrotingen 1949-1950, 23
  - XH 047.42: Begrotingen 1951, 24
  - XH 047.42: Begrotingen 1951-1953, 25
  - XH 047.42: Begrotingen 1953-1954, 26
  - XH 047.42: Begrotingen 1954-1955, 27
  - XH 047.42: Begrotingen 1955-1956, 28
  - XH 047.42: Begrotingen 1956, 29
  - XH 047.42: Begrotingen 1957 (tot augustus 1957), 30
  - XH 047.42: Begrotingen 1957-1958, 31
  - XH 047.42: Begrotingen 1959, 32
  - XH 047.42: Begrotingen 1960, 33
  - XH 047.42: Begrotingen 1961-1963; werkplannen en jaarverslagen., 34
  - XH 047.42:056.2 Correspondentie over begrotingen, 1973-1975; 458
  - XH 047.42:056.2 Correspondentie over begrotingen. werkgroep Arterosclerose, 573
  - XH 047.42:338 Subsidies van het bedrijfsleven., 187
  - XH 047.42:338 Subsidies van het bedrijfsleven., 23
  - XH 047.42:338 Subsidies van het bedrijfsleven, 1962-1963; 188
  - XH 047.42:338 Subsidies van het bedrijfsleven. Gaubius; Instituut voor Experimentele Gerontologie; Instituut voor Gezondheidstechniek; MBL; Medisch Fysisch Instituut; Nederlands Instituut voor Praeventieve Geneeskunde; Pr.C; RPI, 188
  - XH 047.42:338 Subsidies van het bedrijfsleven. Medisch Fysisch Instituut, 470
  - XH 047.42:338 Subsidies van het bedrijfsleven. Repgo, 188
  - XH 047.42:35.078.5 Rijkssubsidie., 189
  - XH 047.42:35.078.5 Rijkssubsidie., 190
  - XH 047.42:35.078.5 Rijkssubsidie., 469
  - XH 047.42:35.078.5 Rijkssubsidie. beleidsruimte, 487
  - XH 047.42:35.078.5 Rijkssubsidie. beleidsruimte 1964-1976., 190
  - XH 047.42:35.078.5 Rijkssubsidie. beleidsruimte 1976-1980, 191
  - XH 047.42:35.078.5 Rijkssubsidie. beleidsruimte 1980, 192
  - XH 047.42:35.078.5 Rijkssubsidie. Compensatie salarismaatregelen, 192
  - XH 047.42:35.078(73) Amerikaanse technische hulp., 23
  - XH 047.42:658.147 Investeringen., 192
  - XH 047.42:658.154-471:255 Kostensoorten wetenschappelijke onderzoekingen., 23
  - XH 047.42:658.155.4 Voorzieningen, bestemmingsreserve., 192
  - XH 047.42-056.2 Begrotingen en subsidie, 469
  - XH 047.42-056.2 Begrotingen en subsidie, 576
  - XH 047.42-056.2 Begrotingen en subsidie, 1964; 572
  - XH 047.42-056.2 Begrotingen en subsidie. 1966/67, 571
  - XH 047.42-056.2 Begrotingen en subsidie, 1967-1968; 572
  - XH 047.42-056.2 Begrotingen en subsidie. Radiobiologisch Instituut 1971-1972, 459
  - XH 047.44 Balans van winst- en verliesrekening., 35
  - XH 047.44 Balans van winst- en verliesrekening., 470
  - XH 047.44 Balans van winst- en verliesrekening., 517
  - XH 047.44 Balans van winst- en verliesrekening, 1963; 586
  - XH 047.44 Balans van winst- en verliesrekening, 1963-1973.; 197
  - XH 047.44 Balans van winst- en verliesrekening, 1974-1980; 198
  - XH 047.44 Balans van winst- en verliesrekening. Algemeen, 467
  - XH 047.44 Balans van winst- en verliesrekening. Algemeen, 468
  - XH 047.44 Centraal Proefdierenbedrijf balans, 434
  - XH 047.44 Balans van winst- en verliesrekening. Instituut voor Experimentele Gerontologie, 466
  - XH 047.44 Balans van winst- en verliesrekening. Instituut voor Gezondheidstechniek, 467
  - XH 047.44 Balans van winst- en verliesrekening. Medisch Fysisch Instituut, 453
  - XH 047.44 Balans van winst- en verliesrekening. Primaten, 468
  - XH 047.44 Balans van winst- en verliesrekening. Radiobiol. dienst, 466
  - XH 047.44 Balans van winst- en verliesrekening. Radiobiologisch Instituut, 466
  - XH 047.44 Balans van winst- en verliesrekening. Radiobiologisch Instituut, 596
  - XH 047.56 Accoutantsrapporten. Algemeen, 199
  - XH 047.56 Accoutantsrapporten. BWM, 518
  - XH 047.56 Accoutantsrapporten. C.Pr; Instituut voor Experimentele Gerontologie; Gaubius; HK; Instituut voor Gezondheidstechniek; MBL; Medisch Fysisch Instituut; PrC., 200
  - XH 047.56 Accoutantsrapporten. Medisch Fysisch Instituut, 453
  - XH 047.56 Accoutantsrapporten. Nederlands Instituut voor Praeventieve Geneeskunde; Radiobiologische afdeling; Radiobiologisch Instituut; REP., 201
  - XH 047.56 Accoutantsrapporten. Radiobiologisch Instituut, 517
  - XH 047.56 Accoutantsrapporten. Radiobiologisch Instituut, 518
  - XH 047.56. Accoutantsrapporten., 35
  - XH 047.6.052, 585
  - XH 048.26 Eigen publicaties., 588
  - XH 048.26, Eigen publicaties, 1952-1959.; 36
  - XH 048.26, Eigen publicaties, 1959-1961.; 37
  - XH 048.26, Eigen publicaties, 1961-1964.; 38
  - XH 048.26 Eigen publicaties, 1966-1968.; 201
  - XH 048.26 Eigen publicaties. Uitgeverijen Centrex, Van Gorcum, J.B. Wolters, 203
  - XH 048.26 Eigen publicaties. Projekt., 204
  - XH 048.26 Eigen publicaties. ts. Spreekuur thuis, 578
  - XH 048.26.005 Recensies "Samen leven met het leven", 590
  - XH 048.26.055 Eigen publicaties., 465
  - XH 048.26-055 Eigen publicaties., 585
  - XH 048.26-055 Eigen publicaties. A-J., 470
  - XH 048.26.055 Eigen publicaties. K-Z.4, 468
  - XH 048.26.055 Eigen publicaties. Ettema, Samen leven., 204
  - XH 048.26.055 Eigen publicaties. Proefschriften -1974, 459
  - XH 048.26.055 Eigen publicaties. Ziekteverzuim, 468
  - XH 048.26:055 Eigen publicaties. Effects Broerse, 577
  - XH 048.26:055 Eigen publicaties. Geneeskundig onderzoek, 577
  - XH 048.26:055.5 Gepubliceerde jaarverslagen., 460
  - XH 048.26:055.5 Gepubliceerde jaarverslagen., 461
  - XH 048.26:331.843 Personeelsblad TNO-kontakt., 202
  - XH 048.26:655.51 1963-1972. Kopij voor Projekt., 202
  - XH 048.26:655.51 1972-1980. Kopij voor Projekt., 203
  - XH 048.26:659.2, 203
  - XH 048.6 Samenwerking met andere organen., 39
  - XH 048.6 Samenwerking met ABW; Beeldschermen; CARIRI; EORTC; Fundamentele Organisatie voor Geneeskundig Onderzoek, 216
  - XH 048.6 Samenwerking met ECOTR, 461
  - XH 048.6 Samenwerking met Eulep, 463
  - XH 048.6 Samenwerking met Fundamentele Organisatie voor Geneeskundig Onderzoek, 457
  - XH 048.6 Samenwerking met Fundamentele Organisatie voor Geneeskundig Onderzoek; Gaubius-SSDZ; buitenland; IAEA; IFME, 217
  - XH 048.6 Samenwerking met Glavatom, 586
  - XH 048.6 Samenwerking met Hyperlipoproteïnemieën, 464
  - XH 048.6 Samenwerking met Instituut voor Gezondheidstechniek-TPD; INSERM; IRO-LRK; Israël; IZF-Nederlands Instituut voor Praeventieve Geneeskunde; KEMA, 217
  - XH 048.6 Samenwerking met IPEMC, 471
  - XH 048.6 Samenwerking met Med.fac.Rotterdam, 218
  - XH 048.6 Samenwerking met Medical research council, 464
  - XH 048.6 Samenwerking met Ned. Astma Fonds, 218
  - XH 048.6 Samenwerking met Nationaal Luchtgeneeskundig Centrum, 519
  - XH 048.6 Samenwerking met NOK-NKI; MBL-ICPEMC, 217
  - XH 048.6 Samenwerking met Overheid-TNO, 458
  - XH 048.6 Samenwerking met Prinses Beatrix Fonds, 218
  - XH 048.6 Relatie Overheid-TNO, begeleidingscommissie, 218
  - XH 048.6 Samenwerking met Roemenië, 461
  - XH 048.6 Samenwerking met RRTI 1963-1976, 218
  - XH 048.6 Samenwerking met RRTI 1976-1980, 219
  - XH 048.6 Samenwerking met RU Utrecht; Rusland; SAVG, 219
  - XH 048.6 Samenwerking Centraal Proefdierenbedrijf met RU Utrecht, 456
  - XH 048.6 Samenwerking met St. Antoniusziekenhuis Utrecht, 219
  - XH 048.6 Samenwerking met St. Biowetenschap en Maatschappij, 219
  - XH 048.6 Samenwerking met St. Biowetenschap en Maatschappij, 220
  - XH 048.6 Samenwerking met Stichting Rijnmond; Tsjechoslowakije; UK-AEA, 220
  - XH 048.6 Samenwerking met TH, 510
  - XH 048.6 Samenwerking met TH.Twente, 503
  - XH 048.6 met Ministerie van Wetenschapsbeleid, 599
  - XH 048.6(047.4) Samenwerking, 451
  - XH 048.6(087.4) Samenwerking Algemeen; Academisch ziekenhuis TNO; AKZO, 204
  - XH 048.6(087.4) Contracten met Bayer., 204
  - XH 048.6(087.4) Contracten met Brocades; BVG; Croon; Datacave; DEC, 205
  - XH 048.6(087.4) Contracten met DPW Sidney; EEG, 205
  - XH 048.6(087.4) Contracten met EEG; EGKS; EGKS P 17-s, 206
  - XH 048.6(087.4) Contracten met EGKS 017S, 486
  - XH 048.6(087.4) Contracten met EGKS 113-72.1, 487
  - XH 048.6(087.4) Contracten met EGKS 6232-20/6/210, 488
  - XH 048.6(087.4) Contracten met EGKS 6240/22/166; 6240-31/6/099, 207
  - XH 048.6(087.4) Contracten met EGKS 6241-11/6/015, 207
  - XH 048.6(087.4) Contracten met EGKS 6242 21/6/001 004, 486
  - XH 048.6(087.4) Contracten met EGKS 6242./21.04; 6242/21/6/001, 208
  - XH 048.6(087.4) Contracten met EGKS 6242.12/6/021; 6242/12/16/029, 208
  - XH 048.6(087.4) Contracten met EGKS 6242-22/6/028, 208
  - XH 048.6(087.4) Contracten met EGKS 6242-22/6/047; 6243-23/6/005, 209
  - XH 048.6(087.4) Contracten met EGKS 6242/21/6/004; 6242-22/6/027, 208
  - XH 048.6(087.4) Contracten met EGKS 6243-22/6/001; 6244-00-6-036, 209
  - XH 048.6(087.4) Contracten met EGKS 6244-21/6/054; 6252-6/248, 209
  - XH 048.6(087.4) Contracten met EGKS 6252-10/6/189, 209
  - XH 048.6(087.4) Contracten met EGKS 6252-20/6/175; 6252-20/6/208, 210
  - XH 048.6(087.4) Contracten met Contracten met EGKS 6252-20/6/209; 6252-20/6/210, 210
  - XH 048.6(087.4) Contracten met EGKS 6252-23/6/176; 6254-07/6/248, 210
  - XH 048.6(087.4) Contracten met EGKS 6254-07/6/253; 7252-08-343-06, 211
  - XH 048.6(087.4) Contracten met EGKS 7274-08/300/06, 211
  - XH 048.6(087.4) Contracten met EGKS 82.70.1 BION, 487
  - XH 048.6(087.4) Contracten met EGKS algemeen, 487
  - XH 048.6(087.4) Contracten met EGKS, nr. 197, 426, 427, 431, 432, 598
  - XH 048.6(087.4) EGKS Contracten met P 17-s; no. 197; 426; 427; 431/432, 207
  - XH 048.6(087.4) 054; Contracten met Elther; Enraf-nonius; Euratom, 211
  - XH 048.6(087.4) Contracten met Ether, 474
  - XH 048.6(087.4) Contracten met Euratom 029-63-1 BIAN; 065-66-10 BION, 211
  - XH 048.6(087.4) Contracten met Euratom 062-66-1 BIAN, 461
  - XH 048.6(087.4) Contracten met Euratom 075-69-1 BION, 211
  - XH 048.6(087.4) Contracten met Euratom 079-69-1 BIAC; 082-70-1 BIOC, 212
  - XH 048.6(087.4) Contracten met Euratom 079-69-1 BIAC, 474
  - XH 048.6(087.4) Contracten met Euratom 088.72.1 BIAC, 487
  - XH 048.6(087.4) Contracten met Euratom 101-72.1 BIOC, 487
  - XH 048.6(087.4) Contracten met Euratom 110-78-1 PSTn; 149-75-1 BION, 212
  - XH 048.6(087.4) Contracten met Euratom 198-76-1 BION; 200-76 BION, 212
  - XH 048.6(087.4) Contracten met Euratom 253-77-1 BION, 212
  - XH 048.6(087.4) Contracten met Euratom 65-66-10 BION, 459
  - XH 048.6(087.4) Contracten met Gevel v.d.; Godart-Stratham; Keller, 213
  - XH 048.6(087.4) Contracten met Hoechst; Holthuis; Euroglas; Ford; Fraco, 213
  - XH 048.6(087.4) Contracten met Hoogelande; Hoogstraat; Huberts; Hulstkamp, 212
  - XH 048.6(087.4) Contracten met IAEA., 212
  - XH 048.6(087.4) Contracten met Itradel; Ishii; Gogh, Arend v; Hellige, 213
  - XH 048.6(087.4) Contracten met Kloos en zonen; KNGS/Gist Brocades, 213
  - XH 048.6(087.4) Contracten met Kon. marine; Lakeside Eng. Cy; Landustrie 213. XH 048.6(087.4) Lers, 213
  - XH 048.6(087.4) Contracten met Lode; Lurex; Med.Fac. R'dam; Min. So.Za., 214
  - XH 048.6(087.4) Contracten met Medisch Fysisch Instituut, 461
  - XH 048.6(087.4) Contracten met Mijnhardt; NIH; Organon; Passerant; Philips, 214
  - XH 048.6(087.4) Contracten met Nordic Immunological laborat. inc., 487
  - XH 048.6(087.4) Contracten met Organon, 591
  - XH 048.6(087.4) Contracten met Philips-Duphar; Pielkenroodt-Vinitex, 215
  - XH 048.6(087.4) Contracten met Praags instituut voor hygiëne; RIV; CN Rood, 215
  - XH 048.6(087.4) Contracten met Rijksinstituut voor Volksgezondheid, 486
  - XH 048.6(087.4) Contracten met RU-Leiden; RU-Utrecht; Spaans; Stanford, 215
  - XH 048.6(087.4) Contracten met Stora; USAF; Viennatone-OPT; Wiegersma/Bart, 215
  - XH 048.6(087.4) Contracten met Syntex, 487
  - XH 048.6(087.44) Contracten met Euratom 029-63-1 BIAM, 581
  - XH 048.643 Projectteam Humanisering van de arbeid, 220
  - XH 048.643 Dwarsverband Toxicologie, 220
  - XH 048.643 Dwarsverband Toxicologie, 221
  - XH 048.66 Vertegenwoordigingen., 571
  - XH 048.66 Vertegenwoordigingen. algemeen, 1950-augustus 1954., 39
  - XH 048.66 Vertegenwoordigingen. algemeen, 1959-1961.; 43
  - XH 048.66 Vertegenwoordigingen. algemeen, 1962 januari-juli; 44
  - XH 048.66 Vertegenwoordigingen. algemeen, 1962 augustus; PR; Nederlands Instituut voor Praeventieve Geneeskunde; 1960, algemeen., 45
  - XH 048.66 Vertegenwoordigingen. algemeen, juni 1957-oktober 1958., 41
  - XH 048.66 Vertegenwoordigingen. algemeen, november 1958-1961., 42
  - XH 048.66 Vertegenwoordigingen. algemeen, september 1954-mei 1957., 40
  - XH 048.66 Vertegenwoordigingen. CBG, 459
  - XH 048.66 Vertegenwoordigingen. CNB, 221
  - XH 048.66 Vertegenwoordigingen. COM, 456
  - XH 048.66 Vertegenwoordigingen. COM 1963-1975, 221
  - XH 048.66 Vertegenwoordigingen. COM 1976-1980, 222
  - XH 048.66 Vertegenwoordigingen. CREST, 488
  - XH 048.66 Vertegenwoordigingen. CREST: eigen rapportage epidemologie., 555
  - XH 048.66 Vertegenwoordigingen. CVB, 222
  - XH 048.66 Vertegenwoordigingen. Commissie voor Millieuhygiëne; ECCLS; EEMS; EMRC; Ned. liga tegen epilepsie, 223
  - XH 048.66 Vertegenwoordigingen. diverse afdelingen, Nederlands Instituut voor Praeventieve Geneeskunde., 46
  - XH 048.66 Vertegenwoordigingen. ECCLS, 490
  - XH 048.66 Vertegenwoordigingen. EEG (anders klasseren!), 455
  - XH 048.66 Vertegenwoordigingen. EEG-CREST-CRM, 455
  - XH 048.66 Vertegenwoordigingen. EMBC, 469
  - XH 048.66 Vertegenwoordigingen. ETRO, 456
  - XH 048.66 Vertegenwoordigingen. FEB, 490
  - XH 048.66 Vertegenwoordigingen. FEB 1963-1974, 223
  - XH 048.66 Vertegenwoordigingen. FEB 1974-1980, 224
  - XH 048.66 Vertegenwoordigingen. Stichting voor Fundamenteel Geneeskundig Onderzoek, 599
  - XH 048.66 Vertegenwoordigingen. IAHB; ILAE; Intern. Epid.; Ass; ITSC; KNCV, 224
  - XH 048.66 Vertegenwoordigingen. Internat. Ctee on Laboratory Animals, 486
  - XH 048.66 Vertegenwoordigingen. Koninklijk instituut voor de Tropen., 579
  - XH 048.66 Vertegenwoordigingen. Koninklijk instituut voor de Tropen., cie Tropische geneeskunde, 579
  - XH 048.66 Vertegenwoordigingen. Luchtverontreiniging VDEN, 224
  - XH 048.66 Vertegenwoordigingen. Nederlands Asthma Fonds 1961-1969, 225
  - XH 048.66 Vertegenwoordigingen. Nederlands Asthma Fonds 1969-1970., 226
    Openbaarheid beperkt tot 01-01-2021
  - XH 048.66 Vertegenwoordigingen. Nederlands Asthma Fonds 1970., 227
  - XH 048.66 Vertegenwoordigingen. Nederlands Asthma Fonds 1971-1973, 228
    Openbaarheid beperkt tot 01-01-2024
  - XH 048.66 Vertegenwoordigingen. Nederlands Asthma Fonds-WAR 1973-1975, 229
  - XH 048.66 Vertegenwoordigingen. Nederlands Asthma Fonds-WAR 1975-1976, 230
  - XH 048.66 Vertegenwoordigingen. Nederlands Asthma Fonds-WAR 1976-1980, 231
  - XH 048.66 Vertegenwoordigingen. Nederlands Asthma Fonds-WAR, Instituut voor Gezondheidstechniek en Diversen, 491
  - XH 048.66 Vertegenwoordigingen. Natuurbescherming, 456
  - XH 048.66 Vertegenwoordigingen. Ned. Hartstichting, 231
  - XH 048.66 Vertegenwoordigingen. Ned. Multiple sclerose stichting; Nederlands Instituut voor Praeventieve Geneeskunde, 231
  - XH 048.66 Vertegenwoordigingen. Nederl. Ver. voor Diabetesonderzoek, 486
  - XH 048.66 Vertegenwoordigingen. Nederlands Asthma Fonds, 521
  - XH 048.66 Vertegenwoordigingen. NHI, 585
  - XH 048.66 Vertegenwoordigingen. Nederlands Instituut voor Praeventieve Geneeskunde, 469
  - XH 048.66 Vertegenwoordigingen. Nationaal Luchtgeneeskundig Centrum; Radiobiologisch Instituut, 47
  - XH 048.66 Vertegenwoordigingen. NSG; NISG; NSVL; NVAB-CWO; NVD; NVVR; NVUGB, 232
  - XH 048.66 Vertegenwoordigingen. NVAB/CWO, 495
  - XH 048.66 Vertegenwoordigingen. NVR, 599
  - XH 048.66 Vertegenwoordigingen. Orienteringscie Hersenonderzoek, 451
  - XH 048.66 Vertegenwoordigingen. Orienteringscie Hersenonderzoek, 457
  - XH 048.66 Vertegenwoordigingen. Oudere werknemer; Raad voor gez. r. TNO., 232
  - XH 048.66 Vertegenwoordigingen. PREST, 490
  - XH 048.66 Vertegenwoordigingen. Raad van gezondheidsresearch TNO, 522
  - XH 048.66 Vertegenwoordigingen. Raad van gezondheidsresearch TNO, 233
  - XH 048.66 Vertegenwoordigingen. Raad van gezondheidsresearch TNO, 455
  - XH 048.66 Vertegenwoordigingen. Raad van gezondheidsresearch TNO Hart en vaatziekten, CEO, CTO, 234
  - XH 048.66 Vertegenwoordigingen. RGR Hart en vaatziekten; RMWO; WTO, 235
  - XH 048.66 Vertegenwoordigingen. RTTI-Rotterdam, 490
  - XH 048.66 Vertegenwoordigingen. SBHG 1961-1969, 235
  - XH 048.66 Vertegenwoordigingen. SBHG 1969-1980, 236
  - XH 048.66 Vertegenwoordigingen. SBWM, 236
  - XH 048.66 Vertegenwoordigingen. SBWM, 237
  - XH 048.66 Vertegenwoordigingen. SG, 599
  - XH 048.66 Vertegenwoordigingen. Stuurgroep milieuhygiene 1965-1966, 586
  - XH 048.66 Vertegenwoordigingen. SWOV, 237
  - XH 048.66 Vertegenwoordigingen. SWOV, 238
  - XH 048.66 Vertegenwoordigingen. Werkgr. Arbeidsomstandigheden Stucadoorsbedr., 238
  - XH 048.66 Vertegenwoordigingen. WOTRO, 580
  - XH 048.66 Vertegenwoordigingen. WOTRO, 581
  - XH 048.66 Vertegenwoordigingen. WOTRO, 583
  - XH 048.66 Vertegenwoordigingen. WOTRO, 584
  - XH 048.66 Vertegenwoordigingen. WOTRO 1966, 586
  - XH 048.66 Vertegenwoordigingen. ZWO, 455
  - XH 048.69087.4) EGKS, 457
  - XH 049 Commissies., 464
  - XH 049 Commissie Belangengeschillen; COMGO; Cursuscie Nederlands Instituut voor Praeventieve Geneeskunde; Fundamentele Organisatie voor Geneeskundig Onderzoek, 250
  - XH 049 Commissie Cie Ziekenhuistechnologie, 462
  - XH 049 Commissie COMGO, 487
  - XH 049 Commissie Commissie kwaliteit recreatiewater, 556
  - XH 049 Commissie De Goede, 250
  - XH 049 Commissie Ethiek proefdieren, 481
  - XH 049 Commissie Ethiek proefpersonen, 481
  - XH 049 Fundamentele Organisatie voor Geneeskundig Onderzoek: Commissie transplantatie, 491
  - XH 049 Commissie Herverdeling Zuidpolder; Jubileum GO, 251
  - XH 049 Commissie Nieuwe researchactiviteiten, 251
  - XH 049 Commissie Nieuwe researchactiviteiten; personeelsfunct, 252
  - XH 049 Plancie; Commissie prioriteiten gezondheidsz., 252
  - XH 049 Res. begel.-raad Gaubius; Commissie verkeersveiligh., 253
  - XH 049 Commissie TNO-Waarnemingsinstituut, 578
  - XH 049 Commissie Wegverkeersonderzoek, 254
  - XH 049 Commissie WNR-Toxicologie, 462
  - XH 049 Commissie ZWO-TNO, 575
  - XH 049 Commissie ZWO-TNO 1964, 573
  - XH 049:025.4:61 Adviescommissie inzake registratie van medische gegevens., 47
  - XH 049:24, 250
  - XH 049:341.232, 239
  - XH 049:341.232.5 NATO-commissie., 484
  - XH 049:591.089 Commissie proefdieren., 238
  - XH 049:591-089 Commissie proefdieren., 464
  - XH 049:615 Adviescommissie pharmachemie., 599
  - XH 049:61 Adviescommissie op medisch gebied., 48
  - XH 049:61 Contactcommissie ZWO/TNO, 48
  - XH 049:61.53 Adviescommissie inzake de Medisch Physische Afdeling, 48
  - XH 049:61:53 Adviescommissie inzake de Medisch Physische Afdeling, 49
  - XH 049:61(0:539.155.2) Adviescommissie toepassing isotopen., 48
  - XH 049:61(0:539.155.2) Adviescommissie toepassing isotopen., 48
  - XH 049:61(0:621.039) Adviescommissie atoomenergie, 48
  - XH 049:61(0:621.039) Adviescommissie atoomenergie, 49
  - XH 049:61(0:679.5) Adviescommissie over kunststoffen voor prothesen., 49
  - XH 049:61(053):061 Adviescommissie inzake het Medisch Physisch Instituut., 48
  - XH 049:611.718+612.75-053.2 Adviescommissie onderzoek naar de anatomie en de fysiologie van de kindervoet., 239
  - XH 049:611.718+612.75.053.2 Adviescommissie onderzoek naar de anatomie en de fysiologie van de kindervoet., 49
  - XH 049:611.718+612.75-053.2 Adviescommissie onderzoek naar de anatomie en de fysiologie van de kindervoet., 487
  - XH 049:611.718+612.75-053.2 Adviescommissie onderzoek naar de anatomie en de fysiologie van de kindervoet., 590
  - XH 049:611.718+612.75-053.2 Adviescommissie onderzoek naar de anatomie en de fysiologie van de kindervoet., 597
  - XH 049:611.718+612.75-053.2 Adviescommissie onderzoek naar de anatomie en de fysiologie van de kindervoet., 598
  - XH 049:612.018.2 Adviescommissie hormonen en endocrinologie., 239
  - XH 049:612.08 MTO, 239
  - XH 049:612.12 Ischaemische ziekten, 561
  - XH 049:612.4.018 Adviescommissie hormonen en endocrinologie., 49
  - XH 049:612.466, 488
  - XH 049:613.1(0:551.586) Commissie bioklimatologie., 54
  - XH 049:613.1(0:551.586) Commissie bioklimatologie., 239
  - XH 049:613.2(492) Commissie van Overleg inzake programmering Voedingstoestand Bevolking van Nederland., 239
  - XH 049:613.6 Commissie Arbeidsgeneeskunde 1955-september 1958., 50
  - XH 049:613.6 Commissie Arbeidsgeneeskunde 1960-februari 1961.4, 52
  - XH 049:613.6 Commissie Arbeidsgeneeskunde: ergonomie, 577
  - XH 049:613.6 Commissie Arbeidsgeneeskunde: lawaai, 577
  - XH 049:613.6 Commissie Arbeidsgeneeskunde: meetmethode, 577
  - XH 049:613.6 Commissie Arbeidsgeneeskunde Maart 1961-mei 1962., 53
  - XH 049:613.6 Commissie Arbeidsgeneeskunde Mei 1962-1963, 54
  - XH 049:613.6 Commissie Arbeidsgeneeskunde November 1958-1959., 51
  - XH 049:614.17=628.3+551.5 Commissie luchtverontreiniging. diversen, 582
  - XH 049:614.7+628.5+551.5 Commissie luchtverontreiniging., 54
  - XH 049:614.7+628.5+551.5 Commissie luchtverontreiniging, 1953-1969; 240
  - XH 049:614.7+628.5+551.5 Commissie luchtverontreiniging, 1969-1980; 241
  - XH 049:614.7+628.5+551.5 Commissie luchtverontreiniging. Nieuwe Waterweg, 578
  - XH 049:615.001.5 Commissie Geneesmiddelenresearch, 1952-1954.; 55
  - XH 049:615.001.5 Commissie Geneesmiddelenresearch, 1955-1957.; 56
  - XH 049:615.001.5 Commissie Geneesmiddelenresearch, 1958-1963.; 57
  - XH 049:615.37 B.C.C. Vaccinatie., 585
  - XH 049:615.37 B.C.C. Vaccinatie., 586
  - XH 049:615.37 B.C.C. Vaccinatie. 1950-februari 1957., 58
  - XH 049:615.37 B.C.C. Vaccinatie, 1964-1967; 241
  - XH 049:615.37 B.C.C. Vaccinatie. Algemeen CTA, 242
  - XH 049:615.37 B.C.C. Vaccinatie. Maart 1957-augustus 1961., 59